# 其他应收计提坏账准备

提问人：bysanzh 时间：2020-04-28 22:22:00
请教陈版，有一家公司的年报附注批露的其他应收坏账相关的信息，只有其他应收当中的出口退税计提了坏准备，其他的项目比如应收的房租押金，都没有提坏准备；照理说房租金押金也有不能收回的可能性，但是就是没有提坏账，请问是出于什么考虑呢？谢谢陈版！
123.png
(117.37 KB, 下载次数: 17)
前天 22:22 上传

回答人：chenyiwei
保证金和押金因收取方信用风险原因无法收回的可能性确实较小，但不意味着完全无风险。仍应考虑依据历史经验和前瞻性信息适当计提准备。
另外，这里的房租押金作为其他应收款是不恰当的，应属于长期应收款，且需对其折现，折现的差额作为对各年租金支出的调整因素（ 2021 年执行新租赁准则后作为对使用权资产账面价值及其后续折旧的调整因素）。